臺灣臺中地方法院刑事判決
110年度交訴字第301號
公  訴  人  臺灣臺中地方檢察署檢察官
被      告  游輝靖



上列被告因肇事逃逸案件，經檢察官提起公訴（110年度偵字第2
5710號），本院判決如下：
　　主    文
游輝靖駕駛動力交通工具發生交通事故，致人傷害而逃逸，處有
期徒刑柒月。
    犯罪事實
一、游輝靖於民國110年6月28日7時50分許，駕駛牌照號碼BGE-6
    503號自用小客車（下稱甲車），沿臺中市○○區○○路○○道○○○
    ○道○○○○○○○○○○○○○路○○○路設○○○○○號誌之交岔路口時，本應
    注意汽車行駛至交岔路口，行進應遵守燈光號誌之指示，且
    汽車行駛時，轉彎車輛應讓直行車輛優先行駛，而依當時天
    候雨、路面無坑洞、施工及障礙物，且日間自然光線良好等
    情，並無不能注意之情事，卻疏未注意，於科雅路快車道直
    行箭頭綠燈時段而右轉箭頭綠燈尚未亮起時，即貿然右轉，
    適有黃玉婷騎乘牌照號碼798-PWJ重型機車（下稱乙車），
    沿科雅路慢車道由南往北綠燈時段直行進入上開交岔路口，
    見狀煞避不及而撞擊甲車右後車尾，致黃玉婷人、車倒地後
    ，受有左肘、尾骨挫傷併尾骨閉鎖性骨折等傷害（過失傷害
    部分未據告訴）。詎游輝靖明知其已駕車發生交通事故，並
    預見倒地之黃玉婷必受有一定程度之傷害，竟未留下查看、
    協助傷者送醫救治或為其他必要之措施，亦未報警或留下姓
    名電話等聯絡方式，即基於肇事逃逸之犯意逕自駕駛甲車離
    去。
二、案經內政部警政署保安警察第二總隊第三大隊第二中隊報告
    臺灣臺中地方檢察署檢察官偵查起訴。
    理    由
壹、證據能力：
一、本案以下所引用具傳聞證據性質之供述證據，被告游輝靖、
    檢察官於本院準備程序、審理時均未爭執其證據能力，且本
    院審酌前開證據作成時之情況及證據取得過程等節，並無非
    出於任意性、不正取供或其他違法不當情事，且客觀上亦無
    顯不可信之情況，復經本院於審判期日就上開證據依法進行
    調查、辯論，是依刑事訴訟法第159條之5規定，均有證據能
    力。
二、又本院以下所引用之非供述證據，均與本件事實具有自然關
    聯性，且核屬書證、物證性質，又查無事證足認有違背法定
    程式或經偽造、變造所取得等證據排除之情事，復經本院依
    刑事訴訟法第164條、第165條踐行物證、書證之調查程序，
    亦堪認均有證據能力。
貳、認定犯罪事實所憑證據及理由：　　　　
一、訊據被告游輝靖固坦認有上開駕車過失肇事致被害人黃玉婷
    人、車倒地後受傷，於事故發生後駕車離去，並未停留現場
    等情，然矢口否認有何肇事逃逸犯行，辯稱：伊當時不知道
    肇事，僅感覺甲車有晃動或打滑跡象，覺得可能壓到東西，
    伊煞車後放慢速度，看後照鏡未發現異常，伊就離開，沒有
    逃逸故意云云。經查：
(一)被告駕駛甲車於上開時、地因疏未注意遵守燈光號誌及轉彎
    車輛應讓直行車輛優先行駛，於車道右轉箭頭綠燈尚未亮起
    時，即貿然右轉，致與騎乘乙車綠燈直行之被害人發生碰撞
    肇事，被害人因而受有上開傷勢，被告於事故發生後駕車離
    去，並未停留現場等情，業經被告於偵訊及本院審理時承認
    （見偵卷第110頁；本院卷第64至65頁），核與被害人於警
    詢證述本件交通事故情節（見偵卷第33至36頁、第73至74頁
    ）相符，且有⑴路口監視器錄影檔案光碟及錄影畫面擷取相
    片（見偵卷光碟片存放袋、偵卷第41至43頁）；⑵保安警察
    第二總隊第三大隊第二中隊中科分隊道路交通事故現場圖、
    道路交通事故調查報告表(一)(二)、交通事故補充資料表、
    道路交通事故照片及刑案相片、員警職務報告、證號查詢汽
    車駕駛人資料、甲車車輛詳細資料報表（見偵卷第17頁、第
    44至61頁、第63頁、第85至87頁、第89至91頁、第97頁、第
    99頁）；⑶臺中榮民總醫院診斷證明書（見偵卷第39頁）附
    卷可稽，上開情節可認為真實。　　
(二)被告雖否認肇事逃逸犯行，而以上開情詞置辯，然查，本案
    事故經過據被害人於警詢證稱：伊當時見甲車欲右轉通山路
    ，伊見狀煞車，閃避不及就撞上去等語（見偵卷第73頁），
    且觀諸卷附道路交通事故照片，員警於案發當日9時19分至2
    2分許拍攝甲車車損情形，可見甲車右後車尾、車身有數處
    擦痕，且有紅色車漆殘留（見偵卷第56至61頁），是甲、乙
    兩車碰撞接觸面積顯非微小。又被告於警詢供稱：伊於科雅
    路行駛欲右轉通山路時，有注意右後方有無車輛，當時發現
    有1輛機車於機車道直行，但大致上有一段安全距離，伊自
    己判斷不會發生碰撞等語（見偵卷第31頁），足認被告於右
    轉前已發現乙車，並意識到兩車或有碰撞風險；而經本院於
    審理時勘驗路口監視器錄影檔案結果：⑴檔案名稱「CTSP_2_
    06科雅路與科雅一路-球1」：1分14秒（按依檔案本身秒數
    紀錄，下同）：被告車輛開始右轉，被害人機車直行進入路
    口。1分15秒：被害人機車撞擊被告車輛右後車尾，往左傾
    倒壓向被告車尾方向。1分16秒：被告轉至通山路後煞車燈
    亮起。1分17秒：被告車輛煞車燈熄滅，緩慢駛離。⑵檔案名
    稱「CTSP_2_06科雅路與科雅一路-球2」：1分15秒：被告車
    輛右方向燈亮起，往右轉。被害人機車撞擊被告車輛右後車
    尾，後往左傾壓向被告後車尾之後倒地。1分16秒：被告車
    輛繼續右轉，煞車燈亮起1分17秒：被告車輛煞車燈熄滅，
    緩慢離去，此有本院勘驗筆錄可佐（見本院卷第61頁）。是
    被告於駕駛甲車右轉前既已察覺右後方直行乙車之存在，可
    能有風險情事，而自其開始右轉起至兩車碰撞時，亦僅為2
    秒鐘內，兩車碰撞後，被告亦隨即有踩下煞車情形，綜上跡
    證，足徵被告案發當時實已知悉其右轉行為已肇致事故，其
    雖有煞車，但最終仍逃離現場，其上開辯解無非事後畏罪卸
    責之詞，不可採信。
二、綜上所述，本案事證明確，被告駕駛動力交通工具發生交通
    事故，致人傷害而逃逸犯行，堪以認定，應依法論罪科刑。
叁、論罪科刑之理由：
一、核被告游輝靖所為，係犯刑法第185條之4第1項前段之駕駛
    動力交通工具發生交通事故致人傷害而逃逸罪。又本件交通
    事故之發生，乃肇因被告未注意遵守燈光號誌及轉彎車輛應
    讓直行車輛優先行駛，於車道右轉箭頭綠燈尚未亮起，即貿
    然右轉，被告之過失責任甚為明確，自無刑法第185條之4第
    2項可減免其刑規定之適用，附此敘明。
二、爰審酌被告駕駛汽車肇事致人受傷，竟未對傷者施以必要之
    救助或報警處理，即逕自逃離現場，不僅影響被害人即時獲
    得救護及求償之權利，亦危害公共交通安全，且被害人所受
    傷勢非輕，被告尚未與被害人達成和解（見本院卷第37頁本
    院調解事件報告書），兼衡被告於本院自承學經歷、家庭成
    員、生活狀況（見本院卷第65頁），其前尚無因案經判刑紀
    錄，有臺灣高等法院被告前案紀錄表在卷可憑等一切情狀，
    量處如主文所示之刑，以示懲儆。
據上論斷，應依刑事訴訟法第299條第1項前段，刑法第185條之4
第1項前段，判決如主文。
本案經檢察官林依成提起公訴，檢察官張添興到庭執行職務。
中　　華　　民　　國     111　　年　　4　　月    6　　日
                  刑事第十三庭  審判長法  官  李宜娟
　　　　　　　　　                    法  官  洪瑞隆
　　　　　　　　　                    法  官  林德鑫
以上正本證明與原本無異。
如不服本判決應於收受判決後20日內向本院提出上訴書狀，並應
敘述具體理由；其未敘述上訴理由者，應於上訴期間屆滿後20日
內向本院補提理由書（均須按他造當事人之人數附繕本）「切勿
逕送上級法院」。
告訴人或被害人如不服判決，應備理由具狀向檢察官請求上訴，
上訴期間之計算，以檢察官收受判決正本之日起算。
　　　                                書記官  高郁婷
中　　華　　民　　國 　　111 　 年　　4  　月　　8  　日
附錄本案論罪科刑法條全文：
中華民國刑法第185條之4
駕駛動力交通工具發生交通事故，致人傷害而逃逸者，處6月以
上5年以下有期徒刑；致人於死或重傷而逃逸者，處1年以上7年
以下有期徒刑。
犯前項之罪，駕駛人於發生交通事故致人死傷係無過失者，減輕
或免除其刑。